最高法院刑事判決                              八十六年度台上字第七五四八號
    上訴人  台灣高等法院台中分院檢察署檢察官
    被  告  甲○○
右上訴人因被告殺人案件，不服台灣高等法院台中分院中華民國八十六年八月二十一
日第二審判決（八十六年度上訴字第一二○四號，起訴案號：台灣彰化地方法院檢察
署八十五年度偵字第二○五○、二三九三、二四○七號），提起上訴，本院判決如左
：
    主  文
原判決撤銷，發回台灣高等法院台中分院。
    理  由
本件原判決撤銷第一審之科刑判決，改判論被告甲○○以共同殺人罪，判處有期徒刑
七年六月，扣案之美國ＣＯＬＴ廠製口徑九ＭＭ制式衝鋒槍（含滅音器壹個、彈匣貳
個）壹枝、義大利ＢＥＲＴＴＡ廠製九ＭＭ制式半自動手槍（含彈匣一個）壹枝、九
ＭＭ制式子彈五十三顆、零點二五制式子彈十三顆，均諭知沒收，雖非無見。
惟查：(一)本件原判決認定被告甲○○與在逃之共犯王聰勇、楊明財三人共同基於未經
許可無故持有上述制式槍彈及以該槍彈殺人之犯意聯絡，由王聰勇持以狙殺被害人何
志栓，如果無訛。被告等持有上開制式槍彈顯係意圖供自己犯罪之用，其持有軍用子
彈部分，依被告行為時之槍彈藥刀械管制條例第十三條之一規定，應適用有較重處
罰規定之刑法第一百八十七條論以意圖供自己犯罪之用，而持有軍用槍子彈罪，方
屬適法，原判決認定被告等此部分行為，成立同上條例第十一條第三項之未經許可無
故持有子彈罪，難謂無適用法則不當之違誤。次依原判決事實認定，共犯王聰勇持上
開手槍近距離朝何志栓後腦連開兩槍，均擊中何志栓後腦，何志栓因之共受有頭部右
枕部二處近距離貫穿性手槍槍彈創。苟屬不虛，被害人頭部至多留有彈頭兩顆，然其
事實欄又記載，於解剖被害人何志栓屍體時，自其顱內取出彈頭顆，尤嫌事實認定
先後矛盾。(二)案發後扣獲制式衝鋒槍（含滅音器一個）、半自動手槍各一枝及制式子
彈六十五顆，數量龐大，被告等既夥同三人預謀殺人，應不至僅由一人單獨持上開大
批槍彈殺人之理。被告甲○○所供：本案均由共犯王聰勇一人持上開槍彈殺人云云，
顯悖常情；又被告等持火力強大之槍械，共同謀議狙殺地方政治人物（按被害人於案
發時係彰化縣議會議員），徹夜搜尋、埋伏、監控，發現被害人即開槍追殺，並於被
害人中槍倒地後，近距離朝其腦部射擊二槍，顯有必置死地之決心，案發後，即由年
少之被告出面自首，掩護成年共犯王、楊二人直奔中正國際機場搭機潛逃出境。足見
其事先計劃週詳，並預籌鉅資供購買槍彈及逃亡費用，如僅為被告車禍受傷之細故，
豈會如此﹖被告所供殺人動機，亦非無疑。原審未究明實情，以為量刑之依據，遽採
被告所為存有瑕疵之供詞，資為判決之基礎，亦嫌未盡調查之能事，而難昭折服。檢
察官上訴意旨，執以指摘，非無理由，應認原判決有撤銷發回之原因。
據上論結，應依刑事訴訟法第三百九十七條、第四百零一條，判決如主文。
中      華      民      國    八十六    年     十二     月    二十四    日
                              最高法院刑事第六庭
                                  審判長法官  黃  劍  青
                                        法官  劉  敬  一
                                        法官  林  增  福
                                        法官  邵  燕  玲
                                        法官  張  清  埤
      右正本證明與原本無異
                                              書  記  官
中      華      民      國    八十六    年     十二     月    二十九    日
